臺灣士林地方法院刑事判決　　　　　　　94年度交訴字第40號
公　訴　人　臺灣士林地方法院檢察署檢察官
被　　　告　丁○○
上列被告因公共危險案件，經檢察官提起公訴（94年度偵字第
5588號），本院判決如下：
    主  文
丁○○駕駛動力交通工具肇事，致人受傷而逃逸，處有期徒刑陸
月，如易科罰金以參佰元折算壹日。
    事  實
一、黃隆恆為中興大業巴士公司營業大客車司機，為從事駕駛業
    務之人，於民國（以下同）93年（起訴書誤為94年）12月23
    日17時20分許，駕駛車牌AH─430 號營業大客車，沿台北市
    ○○路○ 段由南往北行駛，行經該路與洲美街口欲左轉至洲
    美街時，本應注意，駕車應遵守交通號誌之指示，且轉彎車
    應讓直行車先行，竟疏未注意，於其行向之交通號誌仍為紅
    燈時，看到對向黃伯勳騎駛車牌CKS-232 號機車沿承德路由
    北往南直行，竟未讓黃伯勳之機車先行，且於紅燈時違規左
    轉，致黃伯勳煞車不及，機車車頭撞及丁○○所駕前開營業
    大客車右後車尾，人車倒地，適時在後方由甲○○所騎駛車
    牌BJH-785 號機車亦因而閃避不及，撞及黃伯勳之安全帽而
    人車倒地，致甲○○受有右手腳擦傷之身體傷害（傷害部分
    未據告訴），黃隆恆於肇事後竟未停車處理，反而駕車逃離
    現場，經路人乙○○記下車號後報警，員警獲報到場處理，
    循車號在中興大業巴士停車場查獲該大客車而知上情。
二、案經台北市政府警察局北投分局報告臺灣士林地方法院檢察
    署檢察官偵查起訴。
    理  由
一、訊據被告黃隆恆矢口否認有肇事逃逸之犯行，辯稱其當時因
    尿急，才紅燈左轉想趕回停車場，左轉時有看見丙○○的機
    車騎得很快，其有從大客車之後視鏡看見丙○○之機車自其
    大客車後面過去，其不知道車禍發生，故未停車察看云云。
二、經查於前揭時、地，被告丁○○所駕駛之大客車與被害人黃
    伯勳、甲○○發生連環車禍，致甲○○受有右手腳擦傷之事
    實，業據被害人黃伯勳與甲○○於本院審理時結證屬實，並
    有道路交通事故現場圖、照片、道路交通事故補充資料表、
    交通事故談話紀錄表在卷可憑；而案發當時被害人黃伯勳行
    向為綠燈，被告未遵守號誌指示行車違規紅燈左轉等情，業
    據被害人黃伯勳、甲○○指訴及證人乙○○證述明確，復有
    該路口交通號誌時相狀態表在卷可憑，且被害人黃伯勳所騎
    駛車牌CKS-232 號之機車，前方面板嚴重毀損，而被告所駕
    駛之營業大客車後方保險桿亦有明顯刮痕，亦有照片在卷可
    憑，足見當時撞擊力道頗大，是被害人黃伯勳之機車撞擊被
    告之大客車右後方時，被告所駕之大客車至少會有撞擊聲及
    震動之感覺，且丙○○、甲○○之機車連環撞擊，人車倒地
    ，機車在地上刮滑時，亦必發出刺耳之刮地聲，被告自不可
    能全然無感覺或無聽聞，參以證人乙○○於本院審理時結證
    稱：我當時在洲美橋上面等紅綠燈，有看到大客車左轉，大
    客車左轉之後，聽到機車滑倒摩擦地的聲音，機車滑倒後大
    客車在洲美街有停頓一下，我就有回頭看大客車的車號，然
    後用原子筆記在我的手上，然後大客車就跑了，我就打電話
    報警等語；足徵被告對於其所駕駛之大客車發生車禍一事知
    之甚詳，故其大客車會停頓一下，又發生車禍事故，當有人
    會受傷，然被告竟未下車處理，反逕行駕車逃逸，是被告所
    辯其不知發生車禍云云，顯係飾卸之詞，不足採信，本件事
    證明確，被告犯行洵堪認定，應依法論科。
三、查被告駕駛動力交通工具肇事，致人受傷而逃逸，核犯刑法
    第185 條之4 之罪，爰審酌被告犯罪之動機、目的、手段，
    犯罪時所受之刺激及其品性、生活狀況、智識程度、犯罪所
    生之損害，及犯罪後猶飾詞狡辯，顯無悔意，本應從重量刑
    ，姑念被告無犯罪前科，有台灣高等法院被告全國前案紀錄
    表一紙在卷足憑，且事後與被害人丙○○、甲○○達成民事
    和解，賠償被害人之損害，有和解書二份在卷足憑等一切情
    狀，量處如主文所示之刑，並諭知易科罰金之折算標準。
據上論斷，應依刑事訴訟法第299條第1項前段、刑法第第185 條
之4 、第41條第1 項前段，罰金罰鍰提高標準條例第2 條，判決
如主文。
本案經檢察官曾勁元到庭執行職務
中　　華　　民　　國　　94　　年　　12　　月　　22　　日
                  刑事第二庭審判長法  官  林清吉
                                  法  官  馬傲霜
                                  法  官  張國棟
以上正本證明與原本無異。
如不服本判決，應於判決送達後10日內，向本院提出上訴狀。
                                  書記官  何子傑
中　　華　　民　　國　　94　　年　　12　　月　　22　　日
附錄本案論罪科刑法條全文
中華民國刑法第185條之4
駕駛動力交通工具肇事，致人死傷而逃逸者，處六月以上五年以
下有期徒刑。
